【裁判字號】    89,訴,9
【裁判日期】    901231
【裁判案由】    損害賠償
【裁判全文】
臺灣高等法院高雄分院民事判決  八十九年度訴字第九號
      原      告  甲○○
右當事人間損害賠償事件，原告於刑事訴訟程序（八十八年度上訴字第一五八九號）
提起附帶民事訴訟（八十八年度附民字第三一七號），經本院刑事庭移送前來，本院
判決如左：
    主      文
被告應給付原告新臺幣佰伍拾捌萬貳仟伍佰貳拾捌元，及自民國九十年一月二十日
起至清償日止，按年利率百分之五計算之利息。
原告其餘之訴駁回。
訴訟費用由被告負擔五分之四，餘由原告負擔。
本判決第一項於原告以新臺幣陸拾萬元為被告供擔保後，得假執行。
原告其餘假執行之聲請駁回。
    事實及理由
一、被告經合法通知，未於言詞辯論期日到場，核無民事訴訟法第三百八十六條所列
    各款情形，爰依原告之聲請由其一造辯論而為判決，合先明。
二、本件原告起訴主張：被告於民國八十七年二月二十一日向原告佯稱要到屏東縣林
    邊鄉向綽號「阿南」收帳，原告乃自高雄市搭乘被告之小貨車，隨同前往，途中
    被告稱要下車買解酒藥供原告服用，乃於高雄市○○路某處購買不明藥物騙原告
    服用，原告於服用後，即感頭昏，乃在車內睡著，被告遂將原告載回其所經營之
    立光企業行，原告醒來，仍感頭昏，即接受被告建議至二樓休息，詎被告竟隨即
    夥同不詳姓名男子用眼罩將原告眼睛矇住，且以膠布將原告雙手雙腳捆綁，共同
    加以私行拘禁，剝奪原告行動自由。嗣原告趁被告不注意之際，自前開立光企業
    行之二樓陽台跳下，為被告察覺，恐事蹟敗露，亦急忙由二樓處跳下，並以口捂
    住原告嘴巴，阻止原告向他人求救，妨害原告行使權利，且欲強行將原告抱入其
    所有之小貨車內，惟原告極力反抗始未得逞，原告因自二樓跳下，致受有脊椎骨
    折、筋絡斷裂及第一腰椎骨折等傷害，被告非法剝奪行動自由及強制罪之刑事部
    分，業經鈞院以八十八年度上訴字第一五八九號判決被告有罪確定在案。茲本於
    民法第一百八十四條第一項、第一百九十三條第一項、第一百九十五條第一項之
    規定，請求被告賠償醫藥費新臺幣（下同) 二十四萬二千五百二十八元、原告於
    案發當時在君國舞場任職舞女，每月收入均逾二十萬元，受傷後迄至八十八年十
    月止，計二十個月，因脊椎受傷無法從事伴舞工作，共損失收入四百萬元，及原
    告因跳樓逃生造成脊椎受傷，雖經開刀手術治療，但仍無法回復原來健康狀態且
    影響雙腳活動，身心受創嚴重，請求賠償精神慰撫金一百萬元。被告迄今未賠償
    原告，為此，提起本件訴訟，聲明求為判決：（一）被告應給付原告五百二十四
    萬二千五百二十八元，並自原告提出之民事準備（二）狀繕本送達被告之翌日起
    至清償之日止，按年利率百分之五計算之利息，（二）訴訟費用由被告負擔，（
    三）並願供擔保聲請宣告假執行。
三、被告於本院八十九年三月二十日準備程序時到場陳稱：對原告之請求無意見及聲
    明：求為判決駁回原告之訴等語。
四、查，原告起訴主張被告於八十七年二月二十一日向原告佯稱要到屏東縣林邊鄉向
    綽號「阿南」收帳，原告乃自高雄市搭乘被告之小貨車，隨同前往，途中被告稱
    要下車買解酒藥供原告服用，乃於高雄市○○路某處購買不明藥物騙原告服用，
    原告於服用後，即感頭昏，乃在車內睡著，被告遂將原告載回其所經營之立光企
    業行，原告醒來，仍感頭昏，即接受被告建議至二樓休息，詎被告竟隨即夥同不
    詳姓名男子用眼罩將原告眼睛矇住，且以膠布將原告雙手雙腳捆綁，共同加以私
    行拘禁，剝奪原告行動自由。嗣原告趁被告不注意之際，自前開立光企業行之二
    樓陽台跳下，為被告察覺，恐事蹟敗露，亦急忙由二樓處跳下，並以口捂住原告
    嘴巴，阻止原告向他人求救，妨害原告行使權利，且欲強行將原告抱入其所有之
    小貨車內，惟原告極力反抗始未得逞，原告因自二樓跳下，致受有脊椎骨折、筋
    絡斷裂及第一腰椎骨折等傷害，被告非法剝奪行動自由及強制罪之刑事部分，業
    經本院以八十八年度上訴字第一五八九號判決被告有罪確定在案之事實，為被告
    所不爭執，並有診斷證明書影本乙份在卷可稽，復經本院依職權調閱上開刑事卷
    查核屬實，自堪信原告之上開主張為真實。
五、按因故意或過失，不法侵害他人之權利者，負損害賠償責任。又不法侵害他人之
    身體者，對於被害人因此喪失勞動能力時，應負損害賠償責任。又不法侵害他人
    之身體者，被害人雖非財產上之損害，亦得請求賠償相當之金額。民法第一百八
    十四條第一項前段、第一百九十三條第一項、第一百九十五條第一項前段分別定
    有明文。本件被告不法侵害原告之身體，既經認定，其對於原告因而所受之損害
    ，自應負賠償責任。茲就原告請求事項及金額審酌如下：
１．醫藥費部分：原告受傷後即送醫急救至八十七年三月二十一日始出院，期間就診
    多次，復於八十八年六月三日起至同年月十五日再度住院接受移除內固定器手術
    ，共支出醫藥費二十四萬二千五百二十八元，業據原告提出醫藥費收據九紙為證
    ，依原告所受傷害及收據載明治療費別，均屬治療上之必要費用，且為被告所不
    爭執，應予准許。
２．喪失勞動能力損失部分：原告主張其於案發之前在君國舞場任職舞女，每月收入
    均逾二十萬元，因遭被告之犯行致受傷嚴重，自案發當時即八十七年二月二十一
    日受傷起至八十八年二月底止，計一年又八日，原告均因脊椎受傷無法工作，及
    原告自八十八年六月三日起至同年月十五日止住院接受移除內固定器手術，無法
    工作，計十三日，二者共計一年又二十一日等情，有原告所提出之診斷證明書乙
    份及薪資袋乙份為證，並為被告所不爭，堪認屬實，故原告請求無法工作之損失
    二百五十四萬元〔（２０００００Ｘ１２）＋（２００００Ｘ２１／３０）＝0
    000000〕，應予准許。至原告請求自八十八年三月起至同年十月底止（除
    上開八十八年六月三起至同年月十五日之期間外）之工作損失一百四十六萬元部
    分，經本院依職權向財政部高雄市國稅局新興稽徵所函查原告八十八年度之綜合
    所得稅結果，原告自八十八年三月起即自瑞承大舞場取得薪資乙節，有該稽徵所
    致本院函乙紙在卷可參，足見原告自八十八年三月起即能開始從事伴舞工作，故
    其請求上開期間之工作損失一百四十六萬元，即難謂有據，不予准許。
３．精神慰撫金部分：原告主張因跳樓逃生造成脊椎受傷，雖經開刀手術治療，但仍
    無法回復原來健康狀態且影響雙腳活動，肉體、精神遭受極大痛若，茲審酌原告
    受傷非輕，經本院當場勘驗原告之雙腿結果，原告之右小腿明顯比左小腿小（有
    筆錄在卷可稽），當會影響外觀及造成原告行動上之不便，及被告係國中畢業、
    無工作及收入，原告係高職畢業、現無工作，被告無不動產，有車子一輛，原告
    則無不動產，此有兩造之財產歸戶資料在卷可參等一切情狀，本院認原告請求精
    神慰撫金以八十萬元為適當，予以准許，超過部分，為無理由。
六、綜上所述，原告請求有理由者，為醫療費二十四萬二千五百二十八元、工作損失
    二百五十四萬及精神慰撫金八十萬元，共計三百五十八萬二千五百二十八元，從
    而原告請求被告賠償三百五十八萬二千五百二十八元及自原告提出之民事準備（
    二）狀繕本送達被告之翌日即九十年一月二十日起至清償之日止，按年利率百分
    之五計算之利息，自屬正當，應予准許，逾此部分之請求為無理由，應予駁回。
七、原告陳明願供擔保，聲請宣告假執行，經核其勝訴部分，合於法律規定，爰酌定
    相當擔保金額宣告之；其餘假執行之聲請，因訴之駁回而失所附麗，不予准許。
八、結論：本件原告之訴，為一部有理由，一部無理由，依民事訴訟法第三百八十五
    條第一項前段、第七十九條但書、第三百九十條第二項，判決如主文。
中    華    民    國         九十       年     十二     月    三十一    日
                                      臺灣高等法院高雄分院民事第三庭
~B1審判長法官  張國彬
~B2      法官  張明振
~B3      法官  鄭月霞
右正本證明與原本無異。
如對本判決上訴，須於判決送達後二十日內向本院提出上訴狀，其未表明上訴理由者
，應於上訴後二十日內向本院提出上訴理由書（均須按他造當事人之人數附繕本）。
上訴時應提出委任律師或具有律師資格之人之委任狀，並依附註條文規定辦理。
中    華    民    國        九十一      年      一      月      三      日
~B法院書記官  楊茱宜
附註：
民事訴訟法第四百六十六條之一：
對於第二審判決上訴，上訴人應委任律師為訴訟代理人，但上訴人或其法定代理人具
有律師資格者，不在此限。
上訴人之配偶、三親等內之血親、二親等內之姻親，或上訴人為法人、中央或地方機
關時，其所屬專任人員具有律師資格並經法院認為適當者，亦得為第三審訴訟代理人
。
第一項但書及第二項情形，應於提起上訴或委任時釋明之。
                                                                        Ｈ


司法院資訊處製作；財團法人民間司法改革基金會備份。
